【裁判字號】    98,訴,867
【裁判日期】    981130
【裁判案由】    違反毒品危害防制條例
【裁判全文】
臺灣臺南地方法院刑事判決               98年度訴字第867號
公  訴  人  臺灣臺南地方法院檢察署檢察官
被      告  乙○○
上列被告因違反毒品危害防制條例案件，經檢察官提起公訴（98
年度毒偵字第836號），被告於準備程序中就被訴事實為有罪之
陳述，經本院合議庭裁定改依簡式審判程序審理，判決如下：
    主  文
乙○○施用第一級毒品，累犯，處有期徒刑捌月。扣案第一級毒
品海洛因壹包（淨重零點零玖玖公克）沒收銷燬，包裝海洛因之
包裝袋壹只沒收。
    事  實
一、乙○○前因施用毒品案件，經本院裁定送觀察、勒戒後，認
    有繼續施用毒品之傾向，再以九十五年度毒聲字第八二五號
    裁定令入戒治處所施以強制戒治，後認已無繼續強制戒治之
    必要，而於民國（下同）九十六年九月二十八日釋放（另案
    接續執行），經台灣台南地方法院檢察署檢察官於九十六年
    十月九日為不起訴確定。另因犯詐欺案件，經本院以九十六
    年度簡字第一二一一號判決處有期徒刑四月確定，經減刑減
    為有期徒刑二月後，於九十六年十一月二十七日執行完畢。
    詎其仍不知戒除毒癮，復基於施用第一級毒品海洛因之犯意
    ，於九十八年三月三十一日下午一時許，在臺南市○○路旁
    某加油站之廁所內，以針筒注射之方式，施用第一級毒品海
    洛因一次。嗣於同年四月二日下午一時二十分許，為警在臺
    南縣仁德鄉○○路與永大路口攔檢盤查，當場扣得第一級毒
    品海洛因一包（驗餘淨重0.099公克），並經警採集其尿液
    檢體送驗後，始知上情。
二、案經台南縣警察局永康分局報告台灣台南地方法院檢察署檢
    察官偵查起訴。
    理  由
一、被告所犯為死刑、無期徒刑或最輕本刑為三年以上有期徒刑
    以外之罪，其於準備程序中就被訴事實為有罪之陳述，經
    法官告知簡式審判程序之旨，並聽取公訴人之意見後，爰依
    刑事訴訟法第二百七十三條之一第一項規定，裁定由受命法
    官獨任進行簡式審判程序。依據刑事訴訟法第二百七十三之
    二、第一百五十九條第二項之規定，不適用傳聞法則有關限
    制證據能力之相關規定。
二、上揭犯罪事實，業據被告乙○○於偵訊及本院審理時坦承不
    諱，且被告為警查獲當日所採集之尿液，經送長榮大學鑑驗
    結果，呈嗎啡陽性反應，此有長榮大學確認報告及尿液採驗
    作業管制紀錄清冊影本各一份附卷可稽。又為警查獲扣案之
    不明粉末一包，被告坦承係其所有，經送高雄市立凱旋醫院
    鑑定結果，確檢出第一級毒品海洛因成分（驗餘淨重為0.09
    9公克），有該醫院濫用藥物成品檢驗鑑定書一份在卷足按
    。是足認被告之自白與事實相符。
三、按海洛因業經列入毒品危害防制條例第二條第二項第一款所
    規定之第一級毒品。又按觀察勒戒或強制戒治執行完畢釋放
    後，五年內再犯毒品危害防制條例第十條施用第一、二級毒
    品之罪者，檢察官應依法追訴，毒品危害防制條例第二十三
    條第二項，定有明文。又被告前因施用毒品案件，經本院裁
    定送觀察、勒戒後，認有繼續施用毒品之傾向，再以九十五
    年度毒聲字第八二五號裁定令入戒治處所施以強制戒治，後
    認已無繼續強制戒治之必要，而於九十六年九月二十八日釋
    放（另案接續執行），經台灣台南地方法院檢察署檢察官於
    九十六年十月九日為不起訴確定等情，有被告刑案資料查註
    紀錄表在卷可查。可知被告於強制戒治完畢後五年內再犯毒
    品危害防制條例第十條之罪，依毒品危害防制條例第二十三
    條第二項規定，自應依法追訴、審理。
四、論罪：核被告所為，係犯毒品危害防制條例第十條第一項之
    施用第一級毒品罪。其施用前持有海洛因之低度行為，為其
    後施用之高度行為所吸收，不另論罪。又被告曾因犯詐欺案
    件，經本院以九十六年度簡字第一二一一號判決處有期徒刑
    四月確定，經減刑減為有期徒刑二月後，甫於九十六年十一
    月二十八日執行完畢出監，有被告刑案資料查註紀錄表在卷
    可查。被告曾受有期徒刑之執行完畢後五年之內再犯本案有
    期徒刑以上之罪，為累犯，應依刑法第四十七條第一項之規
    定加重其刑。
五、科刑：爰審酌被告施用毒品之犯行，在性質上乃屬對自我身
    心健康之自戕行為，尚未嚴重破壞社會秩序、侵害他人權益
    ，然其前因施用毒品經送觀察、勒戒及強制戒治後，猶不思
    戒絕革除惡習，再為本件犯罪，顯未因前所受之觀察、勒戒
    及強制戒治處分而記取教訓，及被告犯後坦承犯行，態度良
    好，並其犯罪之動機、目的、手段等一切情狀，量處如主文
    所示之刑，以資懲儆。
六、沒收：扣案之第一級毒品海洛因一包（淨重0.099公克），
    係查獲之毒品，不論屬於犯人與否，應依毒品危害防制條例
    第十八條第一項前段之規定沒收銷燬之。至扣案包裝第一級
    毒品海洛因之包裝袋一只，係被告所有並供作包裝毒品海洛
    因以防潮濕所用之物，應依刑法第三十八條第一項第二款規
    定，諭知沒收。
據上論斷，應依刑事訴訟法第二百七十三條之一第一項、第二百
九十九條第一項前段，毒品危害防制條例第十條第一項、第十八
條第一項前段，刑法第十一條前段、第四十七條第一項、第三十
八條第一項第二款，判決如主文。
本案經檢察官甲○○到庭執行職務。
中    華    民    國    98    年    11    月    30    日
                  刑事第十五庭  法  官  吳勇輝
以上正本證明與原本無異
如不服本判決應於收受本判後10日內向本院提出上訴書狀，並應
敘述具體理由。其未敘述上訴理由者，應於上訴期間屆滿後20日
內向本院補提理由書狀（均須按他造當事人之人數附繕本）「切
勿逕送上級法院」。
                                書記官  吳昕韋
中    華    民    國    98    年    11    月    30    日
附錄法條：
毒品危害防制條例第10條
施用第一級毒品者，處 6 月以上 5 年以下有期徒刑。
施用第二級毒品者，處 3 年以下有期徒刑。


司法院資訊處製作；財團法人民間司法改革基金會備份。
